【裁判字號】    91,易,1650
【裁判日期】    920519
【裁判案由】    贓物
【裁判全文】
臺灣桃園地方法院刑事判決                        九十一年度易字第一六五號
    公  訴  人  臺灣桃園地方法院檢察署檢察官
    被      告  甲○○
右列被告因贓物案件，經檢察官提起公訴（九十年度偵字第八二八０號），本院判決
如左︰
    主  文
甲○○故買贓物，累犯，處有期徒刑肆月，如易科罰金以佰元折算壹日。
    事  實
一、甲○○前於民國八十六年間因違反槍砲彈藥刀械管制條例案件及違反麻醉藥品管
    理條例案件，經本院分別判處有期徒刑三月及七月確定，嗣經本院就前開二罪定
    應執行有期徒刑八月，於八十七年二月二十一日縮刑期滿執行完畢。猶不知悔改
    ，明知丙○○於九十年三月中旬某日，在桃園縣桃園市○○路附近，所交付乙○○名義之國民身分證及駕駛執照係來路不明之贓物（該國民身分證及駕駛執照係
    乙○○於八十九年六月一日晚間十一時五分許，在桃園縣中壢市○○路機車地下
    道，遭不詳姓名之男女共騎機車自後方搶奪乙○○放置在游女所騎乘之機車踏板
    上之手提袋而失竊），竟仍以新台幣（下同）二千元之代價向之買受，欲加以變
    造供其遭通緝之女友使用，以躲避臨檢，惟未及變造，即於九十年五月二十八日
    凌晨一時許，在桃園縣桃園市○○路○段二六０號前為警臨檢盤查時，在甲○○
    所提之手提袋內查獲前開乙○○之身分證及駕駛執照，始查悉上情。
二、案經台北市政府警察局大安分局報請台灣桃園地方法院檢察署檢察官偵查起訴。
    理  由
一、訊據被告甲○○坦承有於右開時、地，以二千元代價向丙○○購買乙○○之身分
    證及駕駛執照，並嗣後為警查獲等情，惟矢口否認有何故買贓物之犯行，辯稱：
    伊不知道身分證及駕駛執照是搶來的，丙○○告訴伊那是他朋友妹妹的，因伊女
    友通緝中，伊本來要向他借用女性的證件想要變造，但是還沒有變造就被查獲云
    云。但查，被告向丙○○買受之乙○○名義之國民身分證及駕駛執照，係屬乙○○所有，於八十九年六月一日晚間十一時五分許，在桃園縣中壢市○○路機車地
    下道，遭不詳姓名之男女共騎機車自後方搶奪乙○○放置在游女所騎乘之機車踏
    板上之手提袋內失竊等情，業據被害人乙○○於警訊指述甚詳，並有贓物認領保
    管單一份在卷可稽，堪認被告為警查獲時所持有之乙○○身分證及駕駛執照係屬
    贓物無疑。次查，被告於前開時、地，以二千元代價向丙○○購買前開乙○○之
    身分證及駕駛執照等情，業據被告於偵查中供認屬實（詳偵卷九十一年三月二十
    一日訊問筆錄），參諸證人周志勇於偵查中證稱：丙○○拿身分證及駕照給甲○○，當時是在桃園果菜市場旁邊等語，證人楊景元於偵查中證稱：他（甲○○）
    有跟我說他有涉及一件購買身分證及駕照之事等語，證人丙○○於本院審理時亦
    坦認有將乙○○之身分證及駕照拿給被告等語屬實，足認被告於偵查中坦認確有
    於右揭時、地，以二千元代價向丙○○購買右揭乙○○之身分證及駕駛執照等情
    ，與事實相符，堪信為實。被告嗣後於本院審理時改稱證件係丙○○借伊使用，
    並未向他買云云，及證人丙○○於本院審理時證稱證件伊係借給被告使用，並未
    賣給被告云云，顯屬避就之詞及迴護被告之詞，均不足採。再者，國民身分證及
    駕駛執照乃吾人日常生活及擁車之人必備之證件，因之，各人之國民身分證及駕
    駛執照莫不謹慎保存以備隨時供查核或檢驗之用，衡情亦無無限期借予他人使用
    或出售予他人使用之理，果有，亦必係透過非法之途取得該身分證及駕駛執照，
    此為普通常識，被告自丙○○處買受前開證件時為一年成人，已具備相當之社會
    閱歷，對此自難諉稱不知，復參諸前開乙○○之身分證及駕駛執照既均非丙○○
    本人所有，丙○○卻以二千元代價出售予被告，而被告於偵、審中並坦認：劉某
    亦知悉該證件係伊預備拿來變造用的等語，則以被告所具備之經驗智慮，其對前
    開證件係經由非法之途取得之贓物焉有不知之理？綜核上情，被告於向丙○○購
    買前開證件時已知該證件係屬贓物之情至明。其辯稱不知係贓物云云，要屬卸責
    之詞，不足採信。綜述，本件事證已明，被告犯行洵堪認定，應依法論科。
二、核被告甲○○所為，係犯刑法第三百四十九條第二項之故買贓物罪。查被告前於
    八十六年間因違反槍砲彈藥刀械管制條例案件及違反麻醉藥品管理條例案件，經
    本院分別判處有期徒刑三月及七月確定，嗣經本院就前開二罪定應執行有期徒刑
    八月，於八十七年二月二十一日縮刑期滿執行完畢等情，有卷附台灣高等法院被
    告全國前案紀錄表可按，其受有期徒刑之執行完畢後，五年以內再犯有期徒刑以
    上之罪，為累犯，依法加重其刑。爰審酌被告犯罪之動機、目的、買受贓物之價
    值、犯行所生危害及犯後態度等一切情狀，量處如主文所示之刑，並諭知易科罰
    金之折算標準，以資懲儆。茲公訴人起訴請求量處被告有期徒刑一年部分，查本
    件被告雖向丙○○買受贓物欲供其女友變造使用以躲避查緝，惟未及使用及變造
    即為警查獲，犯罪情節尚非重大，且審酌被告犯後坦承部分犯行，顯見其非無悔
    改之心，是本院認公訴人請求量處被告有期徒刑一年，尚嫌過重，審酌被告犯罪
    之一切情狀，本院認量處有期徒刑四月為適當，末此敘明。
據上論斷，應依刑事訴訟法第二百九十九條第一項前段，刑法第三百四十九條第二項
、第四十七條、第四十一條第一項前段，罰金罰鍰提高標準條例第一條前段、第二條
，判決如主文。
本案經檢察官李山明到庭執行職務。
中      華      民      國      九十二      年      五    月    十九    日
                                臺灣桃園地方法院刑事第三庭
                                    法  官  林惠霞
右正本證明與原本無異。
如不服本判決，應於判決送達後十日內向本院提出上訴狀( 應附繕本 )。
                                    書記官  陳恩如
中      華      民      國      九十二      年      五    月   二十一   日
附本件論罪科刑依據之法條：
刑法第三百四十九條
收受贓物者，處三年以下有期徒刑、拘役或五百元以下罰金。
搬運、寄藏、故買贓物或為牙保者，處五年以下有期徒刑、拘役或科或併科一千元
以下罰金。
因贓物變得之財物，以贓物論。


司法院資訊處製作；財團法人民間司法改革基金會備份。
